臺灣板橋地方法院刑事判決　　　　　　 95年度簡上字第906號
上　訴　人　臺灣板橋地方法院檢察署檢察官
被　　　告　乙○○
　　　　　　　　　　號
　　　　　　　　　　（現另案羈押於臺灣臺北看守所）
上列上訴人因被告傷害案件，不服本院中華民國95年10月14日95
年度簡字第5922號第一審判決（聲請簡易判決處刑案號：95年度
偵字第21230 號），提起上訴，本院管轄之第二審合議庭判決如
下：
    主  文
上訴駁回。
    事  實
一、乙○○前因違反毒品危害防制條例案件，先後經本院於八十
    八年十月六日以八十八年度易字第三四七○號刑事判決判處
    有期徒刑六月，如易科罰金以銀元三百元折算一日，於八十
    八年十一月二十五日判決確定、於九十年三月二日以九十年
    度訴字第二三○號刑事判決判處有期徒刑七月，嗣經撤回上
    訴，而於九十年五月十七日判決確定，二罪接續執行，嗣於
    九十一年五月二日因縮刑期滿執行完畢。詎其猶不知悔改，
    於九十五年七月十二日上午九時十分許在臺灣臺北看守所忠
    三舍主管臺前，與同房之另案被告甲○○因細故發生爭執，
    竟基於傷害之犯意，徒手毆打甲○○，致甲○○受有右眼挫
    傷及瘀青之傷害。
二、案經甲○○訴由臺灣板橋地方法院檢察署檢察官偵查後聲請
    以簡易判決處刑。
    理  由
一、按被告以外之人於審判外之言詞或書面陳述，除法律有規定
    者外，不得作為證據；又被告以外之人於審判外之陳述，雖
    不符第一百五十九條之一至第一百五十九條之四之規定，但
    經當事人於審判程序同意作為證據，法院審酌該言詞陳述或
    書面陳述作成時之情況，認為適當者，亦得為證據；當事人
    、代理人或辯護人於法院調查證據時，知有第一百五十九條
    第一項不得為證據之情形，而未於言詞辯論終結前聲明異議
    者，視為有前項之同意，刑事訴訟法第一百五十九條第一項
    、第一百五十九條之五規定甚明。經查，本判決後開所引用
    之被告以外之人於審判外之陳述（包括書面陳述），對本件
    被告而言，固皆屬傳聞證據，惟被告就前揭審判外陳述，於
    本院準備程序及審判期日時均表示同意作為證據；而公訴檢
    察官雖知上開證據資料為傳聞證據，但於本院準備程序及審
    判期日中則表示無意見而不予爭執，且迄至言詞辯論終結前
    亦未再聲明異議。本院審酌上開證據資料製作時之情況，尚
    查無違法不當及證明力明顯過低之瑕疵，亦認為以之作為證
    據應屬適當，故揆諸前開法律規定與說明，爰逕依刑事訴訟
    法第一百五十九條之五規定，認前揭證據資料均例外有證據
    能力，合先敘明。
二、前揭犯罪事實，業據被告乙○○於偵查中及本院審理時坦承
    不諱，復據告訴人甲○○指訴明確，並有臺灣臺北看守所九
    十五年八月十一日北所衛字第○九五○○一○三五六號函所
    附告訴人病歷、放射科檢查申請報告單影本各一份及受傷照
    片影本二幀附卷足憑，被告自白有上揭補強證據可佐，足堪
    採信。本案事證明確，被告犯行堪以認定，應依法論科。
三、核被告所為，係犯刑法第二百七十七條第一項之普通傷害罪
    。原審因依現存之證據，已足認定被告犯罪，經檢察官之聲
    請，不經通常審判程序，逕以簡易判決處刑，並審酌被告之
    素行、品行、犯罪之動機、目的、手段、所生危害及犯後坦
    承犯行態度尚稱良好等一切情狀，依刑法第二百七十七條第
    一項、第四十七條第一項、第四十一條第一項前段、刑法施
    行法第一條之一，量處被告拘役四十日，並諭知易科罰金之
    折算標準，原審認事用法均無違誤，量刑亦屬妥適。
四、本件檢察官提起上訴意旨略以：告訴人具狀請求上訴，認被
    告前科累累，且傷害告訴人後，態度仍頑劣不堪，顯見其犯
    後毫無悔意，原審量刑過輕，因之請求上訴，認尚非顯無理
    由，故提起上訴等語。惟刑事審判旨在實現刑罰權分配之正
    義，故法院對於有罪被告之科刑，應符合罪刑相當之原則，
    使輕重得宜，罪當其罪，以契合社會之法律感情，此所以刑
    法第五十七條明定科刑時應審酌一切情狀，尤應注意該條各
    款所列事項以為科刑輕重之標準，縱使基於目的性之考量而
    必須從重裁量時，亦僅得在罪責相當性之範圍內為加，不宜
    單純為強調刑罰之威嚇功能，而從重超越罪責程度為裁，務
    求「罪刑相當」。本件原審量刑時已依刑法第五十七條之規
    定審酌一切情狀，本於上述情狀處以拘役四十日，其量刑尚
    無明顯失衡之處，本院認原審量刑應屬妥適，另被告於本院
    審理時自白犯罪，且於本院準備程序時當庭向告訴人表示對
    不起等語，有本院九十六年一月四日準備程序筆錄在卷可稽
    。檢察官上訴執此指摘原審量刑過輕，為無理由，應予駁回
    。
據上論斷，應依刑事訴訟法第四百五十五條之一第一項、第三項
、第三百六十八條，判決如主文。
本案經檢察官沈志成到庭執行職務。
中　　華　　民　　國　　96　　年　　1 　　月　　31　　日
                  刑事第十五庭  審判長法　官　陳鴻清
                                      法　官　朱嘉川
                                      法　官　劉安榕
上列正本證明與原本無異。
不得上訴。
                                      書記官  楊馥如
中　　華　　民　　國　　96　　年　　1 　　月　　31　　日
附錄本案論罪科刑法條全文：
中華民國刑法第277條
傷害人之身體或健康者，處3 年以下有期徒刑、拘役或1 千元以
下罰金。
犯前項之罪因而致人於死者，處無期徒刑或7 年以上有期徒刑；
致重傷者，處3 年以上10年以下有期徒刑。
